【裁判字號】    90,交訴,55
【裁判日期】    900627
【裁判案由】    業務過失致死
【裁判全文】
臺灣高雄地方法院刑事判決                            九十年度交訴字第五五號
    公  訴  人  臺灣高雄地方法院檢察署檢察官
    被      告  甲○○
右列被告因業務過失致死案件，經檢察官提起公訴（九十年度偵字第三六０一號），
本院判決如左：
    主  文
甲○○從事業務之人，因業務上之過失致人於死，處有期徒刑柒月，緩刑參年。
    事  實
一、甲○○係明山汽車貨運股份有限公司之營業大貨車司機，為從事駕駛業務之人，
    於九十年二月七日下午九時許，駕駛車牌號碼ＪＯ─一三０號營業大貨車，應注
    意道路是否有禁止停放大貨車，且依當時情形又無不能注意之情事，竟疏於注意
    ，而將其所駕駛之上開大貨車停放於高雄市三民區○○○○路萬應公祠斜對面三
    民一號公園對面禁止停放大貨車之停車格，且應注意在顯有妨害他車通行之處所
    不得停車，依當時天候、視線、路況情形，又無不能注意之情形，竟疏未注意，
    佔用該路慢車道停放營業大貨車；迨陳淑岑於八十九年二月七日下午十一時許，
    騎乘車牌號碼ＷＡＹ─一一二號輕型機車搭載朱正揚、朱郁雯、朱儀庭等三人，
    於行經上開路段時，疏未注意車前狀況，自後撞上該所停放之大貨車，因而受有
    胸部挫傷、氣胸、胸內出血等傷害，經送醫後延至九十年二月七日下午十一時三
    十一分許不治死亡，朱正揚、朱郁雯、朱儀庭則均受有頭部外傷等傷害（已撤回
    告訴），甲○○於肇事後未在場，警員據報趕至現場，依車籍資料循線逮捕。
二、案經高雄市政府警察局三民第一分局報告台灣高雄地方法院檢察署檢察官偵查起
    訴。
    理  由
一、訊據被告甲○○，對於右揭時、地疏未注意，即貿然在顯有妨害他車通行及不得
    停放大貨車之處所停車，致陳淑岑於見狀後煞避不及而撞上被告所停放之大貨車
    ，致被害人陳淑岑及朱正揚、朱郁雯、朱儀庭於人車倒地後，分別受有前揭傷害
    ，而陳淑岑雖經送醫急救，仍於傷重不治死亡之事實，已坦承不諱，此外復有高
    雄市○○○○○道路交通事故調查報告表附卷可稽。而被害人陳淑岑確係因本件
    交通事故，經送醫急救後，仍因氣胸、胸內出血不治死亡，業經台灣高雄地方法
    院檢察官督同法醫師相驗明確，並製有相驗屍體證明書、驗斷書及勘驗筆錄在卷
    足憑。
二、按汽車駕駛人，不得在顯有妨害他車通行之處所停車，道路交通安全規則第一百
    十二條第一項第九款規定甚明，且停車時間、位置、方式及車種應依相關規定為
    之，道路交通安全規則第一百十二條第二項亦定有明文，此為一般駕駛人應注意
    並能注意之事項，本件被告既考領有職業大貨車駕駛執照，自不得諉為不知。參
    酌卷附之道路交通事故調查報告表、現場照片及被告之供述，可知被告在停放該
    大貨車時，依其智識、能力並無不能注意之情事，詎被告竟疏未注竟，即貿然在
    上開顯有妨害他車通行及依規定不得停放大貨車之處所停車，致被害人陳淑岑於
    見狀後煞避不及而肇事，其駕駛行為顯有過失，灼然至明。而本院依職權函送高
    雄市政府建設局車輛行車事故鑑定委員會鑑定結果亦認被告於禁停大型車路段停
    車不當為肇事之次因，此有九十年五月十七日九十高市車鑑字第二一０六號高雄
    市政府建設局車輛行車事故鑑定委員會函一紙附卷足憑，被害人陳淑岑亦疏未注
    意車前狀況，就本件車禍事故之發生與有重大過失，惟此仍不能卸免其過失罪責
    ，附此敘明。是被告未盡其前開注意義務肇事致被害人死亡，兩者間顯有相當因
    果關係。本件罪證明確，被告上開過失犯行，洵堪認定。至於公訴人及高雄市政
    府建設局車輛行車事故鑑定委員會認被告亦有違反道路交通安全規則第一百十二
    條第十三款規定未設置停車燈或反光標誌，惟依高雄市○○○○○道路交通事故
    調查報告表記載之天候、道路狀況均無上開規定之情形，自難認被告有違反上開
    規定而未設置停車燈或反光標誌之行為，附此敘明。
三、本件被告係職業貨車司機，平時以駕駛大貨車為業務，且肇事當時所停放者復為
    其平時營業所用之大貨車，為從事業務之人，其駕車肇事致人於死，核其所為，
    係犯刑法第二百七十六條第二項之業務過失致人於死罪。茲審酌被告疏未注竟，
    即貿然在顯有妨害他車通行及不得停放大貨車之處所停車而肇事，惟犯罪後坦承
    犯行，態度良好，已與被害人家屬達成民事和解並賠償其損害，有調解書一份在
    卷供參，及被害人疏未注意車前狀況，就本件車禍事故之發生與有重大過失等一
    切情狀，量處如主文所示之刑。又被告前未曾受有期徒刑以上刑之宣告，有本院
    被告全國前案紀錄表一份在卷可稽，且事後坦承犯行，深具悔意，並已與被害人
    家屬達成民事和解，已如前述，其經此次刑之宣告後，應知警惕，而無再犯之虞
    ，所宣告之刑本院因認暫不執行其刑為當，爰併予宣告緩刑三年，以啟自新。
四、按告訴乃論之罪，告訴人於第一審辯論終結前，得撤回其告訴；又告訴經撤回者
    ，法院應諭知不受理之判決，刑事訴訟法第二百三十八條第一項，及第三百零三
    條第三款分別定有明文。經查：本件被告之過失行為既同時使朱正揚、朱郁雯、
    朱儀庭則均受有頭部外傷等傷害，且業於警訊時提出告訴，公訴人雖未一併起訴
    ，但此部份與起訴部分有裁判上一罪之關係本院自得一併審理，惟被告此部分涉
    犯刑法第二百八十四條第二項前段之業務過失傷害罪，依同法第二百八十七條前
    段之規定須告訴乃論。茲據告訴人於本院審理中，聲請撤回其告訴，有調解書一
    份在卷可稽，而此部分與前開有罪部分（業務過失致死）係一行為觸犯數罪名，
    屬想像競合，為裁判上一罪，故不另為不受理之諭知，併此敘明。
據上論斷，應依刑事訴訟法第二百九十九條第一項前段，刑法第二百七十六條第二項
、第七十四條第一款，罰金罰鍰提高標準條例第一條前段，判決如主文。
中      華      民      國      九十     年      六      月    二十七   日
                              臺灣高雄地方法院交通法庭
                                  法  官  廖  建  瑜
右正本證明與原本無異。
如不服本判決，應於判決送達後十日內，向本院提出上訴狀。
                                  書記官  歐  文  政
中    華    民    國      九十      年      六      月      二十八      日
附錄本判決論罪之法條：
刑法二百七十六條第二項：
從事業務之人，因業務上之犯前項之罪者，處五年以下有期徒刑或拘役，得併科
三千元以下罰金。


司法院資訊處製作；財團法人民間司法改革基金會備份。
